---
description: |
  exemple de modularité dans le support de présentation
---

# Comment moduler la présentation {#chapters_2 .backgroundTitre}

## Modularité de fichiers quarto (.qmd) {#section_2_1 .backgroundStandard}

:::{.enteteAvecTitre}
Comment moduler la présentation ?
:::

:::{.listeSansPuceNiveau1}
- [Il est possible d'externaliser une partie du support en créant un fichier quarto et en l'intégrant dans le fichier principal avec le code suivant :]{.puceListFleche}
:::

[`{{< include 02_modulariteSupport.qmd >}}`]{.center}

:::{.listeSansPuceNiveau1}

- [Ce "shortcode" doit apparaitre seul sur une ligne et doit être entouré de lignes vides.]{.puceListFleche}
- [Cela revient à copier et coller le texte du fichier inclus dans le fichier principal.]{.puceListFleche}
- [Chaque partie lancée unitairement intègre automatiquement le style de la charte choisie, et cela grâce à l'option `*.qmd` présent dans la partie **render** du fichier [_quarto.yml]{.italic}
]{.puceListFleche}
- Ce fichier doit être préfixé par un ["_"]{.rouge_insee} pour ne pas être ignoré par l'option render du fichier yml. 

:::

{{< include R/data.qmd >}}

## Utilisation de variables {#section_2_2 .backgroundStandard}

:::{.enteteAvecTitre}
Comment moduler la présentation ?
:::

#### Utilisation du fichier _variables.yml

:::{.listeSansPuceNiveau1}

- [il est possible de récupérer et utiliser les variables présentes dans ce fichier avec le shortcode [var]{.rouge_insee} :]{.puceListFleche}
[{{{< var variables.version >}}} : {{< var variables.version >}}]{.center}
:::

[[*Exemple :*]{.souligneRouge} Ainsi, au sein de l'{{< var variables.organisation >}}, vous pouvez contacter le support technique via l'adresse mail suivante : {{< var variables.supportTechnique >}}]{.tiny}



#### Utilisation des métadonnées

:::{.listeSansPuceNiveau1}

- [Pour utiliser un mot clé présent dans les parties yml des fichiers (ex: [_quarto.yml]{.italic}), il faudra utiliser le shortcode [meta]{.rouge_insee} :]{.puceListFleche}
:::

[[*Exemple :*]{.souligneRouge} Pour ce support, les dimensions de la page sont de {{< meta height >}} (hauteur) x {{< meta width >}} (largeur). Cette partie du support a pour vocation de créer un {{< meta description >}}.]{.tiny}

## Intégration statique de données et de code R {#section_2_3 .backgroundStandard}

:::{.enteteAvecTitre}
Comment moduler la présentation ?
:::

::::{.columns}

:::{.column .print_code}

```{r}
#| echo: true
#| output: false
#| fig-cap: Temperature and ozone level.
#| warning: false
library(ggplot2)

ggplot(airquality, aes(Temp, Ozone)) + 
  geom_point() + 
  geom_smooth(method = "loess")
```

:::

:::{.column}


@fig-airquality further explores the impact of temperature on ozone level.

```{r}
#| echo: false
#| output: true
#| label: fig-airquality
#| fig-cap: Temperature and ozone level.
#| warning: false

ggplot(airquality, aes(Temp, Ozone)) + 
  geom_point() + 
  geom_smooth(method = "loess")
```

:::
::::

## Intégration statique de données et de code R (part2) {#section_2_4 .backgroundStandard}

:::{.enteteAvecTitre}
Comment moduler la présentation ?
:::

### Exemple 1 : avec un chunk

::::{.columns}

:::{.column}

#### {{< fa solid arrow-right >}} sans mise en forme

```{r}
# repartition_sex_genre

head(moy_taille_poids_selon_espece)

```

:::
:::{.column}

#### {{< fa solid arrow-right >}} avec une mise en forme (Kable)

```{r}
# repartition_sex_genre

knitr::kable(head(moy_taille_poids_selon_espece), format = "html", table.attr = "style='width:100%;'")
```

:::
::::

## Intégration statique de données et de code R (part3) {#section_2_5 .backgroundStandard}

:::{.enteteAvecTitre}
Comment moduler la présentation ?
:::

### Exemple 2 : avec un chunk dans le chunk

````
---
title: "My document"
---

#### Exemple 1 : avec un chunk

```{{r}}
# repartition_sex_genre

head(moy_taille_poids_selon_espece)

knitr::kable(head(moy_taille_poids_selon_espece), 
        format = "html", 
        table.attr = "style='width:100%;'")

```

Some additional markdown content.

````


## Intégration dynamique de données {#section_2_6 .backgroundStandard .scrollable}

:::{.enteteAvecTitre}
Comment moduler la présentation ?
:::

::: {.panel-tabset}

## avec le package DT

```{r tableDT}

DT::datatable(moy_taille_poids_selon_espece,
              # plugins = 'scrollResize',
              extensions = c('Buttons','Responsive'),
              class = 'cell-border stripe',
              rownames = TRUE,
              # fillContainer = TRUE,
              caption = "Moyenne de la taille et du poids des espèces animales présentes dans Starwars",
              options = list(
                  columnDefs = list(list(className = 'dt-center', targets = 2:3)),
                  language = fr,
                  dom = 'flrBtip',
                    pageLength = 10,
                    lengthMenu = c(5, 10, 15, 20)
              )
) %>%
  formatRound(c('avg_height','avg_mass'), 2)

```

## avec le package Plotly

:::{.centerWidget .widgetWidth60}

```{r}

plot_taille_poids_par_sexe

```

:::

:::

## Utilisation de paramètres d'exécution aux scripts R  {#section_2_7 .backgroundStandard}

:::{.enteteAvecTitre}
Comment moduler la présentation ?
:::

Il existe plusieurs manières de procéder pour contextualiser et paramétrer l'exécution de ses scripts :

:::{.listeSansPuceNiveau1}

- [Utilisation d'un entête au format yaml dans le fichier .qmd. Cet entête doit figurer sur le fichier .qmd sur lequel vous faites le render in fine, et non sur le fichier .qmd où vous allez utiliser ces variables.]{.puceListFleche}

```yaml
---
params:
  annee: "2023"
  codeDepartement: "87"
  codeRegion: "75"
  typeEquipement: "G103"
---

```

- [Utilisation d'un fichier dédié appelé `params.yml`]{.puceListFleche}

:::

## Utilisation de paramètres d'exécution aux scripts R {#section_2_8 .backgroundStandard}

:::{.enteteAvecTitre}
Comment moduler la présentation ?
:::

```{r initScriptR}

source("R/gestionJeuDonnees.R", encoding = "UTF-8")

```

#### Exemple de jeu de données filtré sur l'année :

```{r parameterAnnee}

knitr::kable(donneesSelonAnneeEnParam, 
        format = "html", 
        table.attr = "style='width:100%;'")

```

#### [Exemple de jeu de données filtré sur le département :]{.espacementHaut5}

```{r parameterDepartement}

knitr::kable(donneesSelonDepartementEnParam, 
        format = "html", 
        table.attr = "style='width:100%;'")
```

## Utilisation de paramètres d'exécution aux scripts R {#section_2_9 .backgroundStandard}

:::{.enteteAvecTitre}
Comment moduler la présentation ?
:::

#### Exemple de jeu de données filtré sur le type d'équipement

```{r parameterTypequ}

knitr::kable(donneesSelonTypequEnParam, 
        format = "html", 
        table.attr = "style='width:100%;'")
```

<br/>

::: {.callout-note}
Le choix a été fait ici de gérer par défaut les paramètres d'exécution en local via l'entête yaml du fichier `index.qmd`. Ainsi, les valeurs des paramètres fixées dans l'entête sont également déployées sur la page de gitlab. Cependant, il est possible aussi d'externaliser la valorisation de ces paramètres dans le fichier `params.yml` en récupérant ces paramètres avec la ligne de commande suivante :

[`params <- yaml::read_yaml("params.yml")`]{.center}

commentée dans le fichier `gestionJeuDonnees.R`.
:::

## Utilisation de paramètres d'exécution aux scripts R {#section_2_10 .backgroundStandard}

:::{.enteteAvecTitre}
Comment moduler la présentation ?
:::

Pour information, il est donc possible (mais pas forcément souhaitable) de surcharger la valeur des paramètres présents dans l'entête yaml au moment du déploiement en modifiant le fichier `.gitlab-ci.yml` et en remplaçant la ligne de commande 

[`quarto render --to insee-$COULEURFORMAT-revealjs`]{.center .small}

par une ligne de commande suivante :

<br/>

```bash

- quarto render index.qmd --to insee-$COULEURFORMAT-revealjs -P annee:"2024" -P codeRegion:"76" # OU

- quarto render index.qmd --to insee-$COULEURFORMAT-revealjs --execute-params params.yml 

# Ou si vous avez installé quarto dans l'image déployée sur gitlab :

- Rscript -e 'quarto::quarto_render(input = "index.qmd", 
                                    output_format = "insee-$COULEURFORMAT-revealjs", 
                                    execute_params = list("annee" = "2024", "codeRegion" = "76"))' 

```


