# Comment moduler la présentation {.backgroundTitre}

## Modularité de fichiers quarto (.qmd) {.backgroundStandard}

:::{.enteteAvecTitre}
Comment moduler la présentation ?
:::

:::{.listeSansPuceNiveau1}
- [Il est possible d'externaliser une partie du support en créant un fichier quarto et en l'intégrant dans le fichier principal avec le code suivant :]{.puceListFleche}
:::

`{{< include maPartie.qmd >}}`

## Intégration de code R dans le support{.backgroundStandard}

:::{.enteteAvecTitre}
Comment moduler la présentation ?
:::

@fig-airquality further explores the impact of temperature on ozone level.

```{r}
#| echo: true
#| label: fig-airquality
#| fig-cap: Temperature and ozone level.
#| warning: false

library(ggplot2)

ggplot(airquality, aes(Temp, Ozone)) + 
  geom_point() + 
  geom_smooth(method = "loess")
```


## Intégration de code R dans le support (part2) {#ScriptR .backgroundStandard}

:::{.enteteAvecTitre}
Comment moduler la présentation ?
:::

#### Exemple 1 : avec un chunk

```{r}
summary(cars)
```

#### Exemple 2 : avec un chunk dans le chunk

````
---
title: "My document"
---

Some markdown content.

```{{r}}
1 + 1
```

Some additional markdown content.

````
## Intégration de code R dans le support (part3) {.backgroundStandard}

:::{.enteteAvecTitre}
Comment moduler la présentation ?
:::

```{r}
#| layout: [[1,1]]
library(dplyr)
head(starwars)
summary(cars)
```

